【裁判字號】    98,審訴,1466
【裁判日期】    980506
【裁判案由】    侵權行為損害賠償
【裁判全文】
臺灣臺北地方法院民事判決            98年度審訴字第1466號
原      告  乙○○
被      告  甲○○
                      （現於臺灣臺北監獄執行中）
上列當事人間請求侵權行為損害賠償事件，本院於民國98年4月
22日言詞辯論終結，判決如下：
    主  文
被告應給付原告新台幣拾萬元，及自民國九十七年十二月六日
日起至清償日止按年息百分之五計算之利息。
原告其餘之訴駁回。
訴訟費用由被告負擔十分之一，餘由原告負擔。
本判決第一項得假執行。但被告如以新台幣拾萬元為原告預供
擔保，得免為假執行。
原告其餘假執行之聲請駁回。
    事實及理由
一、原告主張：被告與阮玉璇原係豆漿店之同事關係，而原告則
    為阮玉璇之夫（2人於民國97年1月31日經法院判決離婚）。
    被告明知阮玉璇為有配偶之人，竟基於相姦之犯意，自96年
    4 月24日起至96年5月6日止，在阮玉璇位於臺北市○○區○
    ○路144巷13號住處內，先、後與阮玉璇相姦4次。是以，被
    告所為業已侵害原告基於婚姻而享有之夫妻身分法益，並致
    原告受有精神上之痛苦，而其情節顯屬重大。為此，爰依侵
    權行為之法律關係提起本件訴訟等語。並聲明：被告應給付
    原告新台幣（下同）300萬元，及自起訴狀繕本送達之翌日
    起至清償日止按年息5%計算之利息，並願供擔保請准宣告假
    執行。
二、被告則以：原告請求之金額過高等語置辯。並聲明：原告之
    訴及其假執行之聲請均駁回。如受不利判決，願供擔保請准
    免為假執行。
三、按因故意或過失，不法侵害他人之權利者，負損害賠償責任
    ；不法侵害他人身體、健康、名譽、自由、信用、隱私、貞
    操，或不法侵害其他人格法益而情節重大者，被害人雖非財
    產上之損害，亦得請求賠償相當之金額；上開規定，於不法
    侵害他人基於父、母、子、女或配偶關係之身分法益而情節
    重大者，準用之，民法第184條第1項前段、第195條第1項前
    段、第3項分別定有明文。本件原告主張之事實，有本院97
    年度易字第2247號刑事判決附卷可稽，且為被告所不爭執，
    是自堪認原告之主張為真實。從而，原告依上開規定請求被
    告負精神上損害賠償責任，即屬有據。再者，本院審酌原告
    係國中畢業、以貨櫃車司機為業、已與阮玉璇離婚、有1個
    小孩及母親需要扶養，除1輛汽車外，並無不動產；被告亦
    為國中畢業、未婚、父親已往生、母親無工作、現在臺灣臺
    北監獄服刑中、服刑前是做餐飲業、在新竹有多筆旱地及數
    筆建地（參本院97年4月22日筆錄及卷內之稅務電子閘門財
    產所得調件明細表）等情，認原告請求被告給付300萬元之
    精神慰撫金，尚屬過高，應以30萬元為適當公允。
四、綜上，原告依侵權行為之法律關係請求被告給付30萬元，及
    自起訴狀繕本送達之翌日即97年12月6日起至清償日止按年
    息5%計算之利息，為有理由，應予准許。逾此範圍之請求，
    即無依據，應予駁回。
五、假執行之宣告：
    本判決所命給付之金額未逾500,000元，依民事訴訟法第389
    條第1項第5款規定，應依職權宣告假執行。至原告就敗訴部
    分所為假執行之聲請，因訴之駁回而失所依據，不予准許。
    另被告就原告勝訴部分陳明願供擔保，聲請宣告免為假執行
    ，合於法律規定，爰酌定相當之擔保金額宣告之。
六、訴訟費用負擔之依據：民事訴訟法第79條。
中    華    民    國    98    年    5    月     6     日
                        民事第六庭法  官  林秀圓
以上正本係照原本作成
如對本判決上訴，須於判決送達後20日內向本院提出上訴狀
中    華    民    國    98    年    5    月     6     日
                                  書記官  馮姿蓉


司法院資訊處製作；財團法人民間司法改革基金會備份。
